pt-PT: Tipo de andarilho: Andarilho bariátrico; Rollator de quatro rodas; Andarilho hemi; Scooter de joelho; Andarilho de joelho; Andarilho pediátrico; Andarilho posterior; Padrão (sem rodas); Andarilho de três rodas; Andarilho com duas rodas frontais; Andarilho vertical; Outro
th: ประเภทวอล์คเกอร์: วอล์คเกอร์สำหรับผู้ที่มีน้ำหนักมาก; โรลเลเตอร์สี่ล้อ; วอล์คเกอร์แบบครึ่งข้าง; สกู๊ตเตอร์รองเข่า; วอล์คเกอร์รองเข่า; วอล์คเกอร์สำหรับเด็ก; วอล์คเกอร์แบบหลัง; แบบมาตรฐาน (ไม่มีล้อ); รถเข็นช่วยเดินแบบสามล้อ; วอล์คเกอร์ล้อหน้าสองล้อ; วอล์คเกอร์แบบตั้งตรง; อื่นๆ
ja: 歩行器タイプ: 肥満症用歩行器; 四輪ローレーター; ヘミウォーカー; ニースクーター; ニーウォーカー; 小児用ウォーカー; 後方支持型ウォーカー; スタンダード（車輪なし）; 3輪ローレーター; 前輪2輪ウォーカー; 直立型ウォーカー; その他
es: Tipo de andador: Andador bariátrico; Andador de cuatro ruedas; Andador hemipléjico; Scooter de rodilla; Andador de rodilla; Andador pediátrico; Andador posterior; Estándar (sin ruedas); Andador de tres ruedas; Andador con dos ruedas delanteras; Andador vertical; Otros
de: Rollatortyp: Bariatrische Gehhilfe; Vierrad-Rollator; Hemigehwagen; Knieroller; Kniegehwagen; Kindergehwagen; Posteriorgehwagen; Standard (ohne Räder); Dreirad-Rollator; Zweiradgehwagen mit Vorderrädern; Aufrechtgehwagen; Sonstiges
ru: Тип ходунков: Бариатрические ходунки; Четырехколесный роллатор; Полуходунки; Коленный самокат; Коленные ходунки; Детские ходунки; Задние ходунки; Стандартные (без колёс); Трёхколёсные роллаторы; Ходунки с двумя передними колёсами; Вертикальные ходунки; Другой
ro-RO: Tip de cadru de mers: Cadru de mers bariatric; Rolator cu patru roți; Cadru de mers hemisferică; Trotineta pentru genunchi; Cadru de mers pentru genunchi; Cadru de mers pediatric; Cadru de mers posterior; Standard (fără roți); Rolator cu trei roți; Cadru de mers cu două roți frontale; Cadru de mers vertical; Altele
sv: Rollatortyp: Bariatrisk rollator; Fyrhjulig rollator; Hemirollator; Knäskoter; Knärollator; Barnrollator; Bakgående rollator; Standard (utan hjul); Trehjulig rollator; Tvåhjulig gåstol; Upprätt rollator; Övrigt
el: Τύπος περιπατητή: Βαριατρικός περιπατητήρας; Τροχήλατος περιπατητήρας τεσσάρων τροχών; Μισός περιπατητήρας; Σκούτερ γονάτου; Περιπατητήρας γονάτου; Παιδιατρικός περιπατητήρας; Οπίσθιος περιπατητήρας; Τυπικός (χωρίς ρόδες); Rollator τριών τροχών; Περιπατητήρας με δύο μπροστινούς τροχούς; Όρθιος περιπατητήρας; Άλλο
sk-SK: Typ chodítka: Bariatrické chodítko; Štvorkolesový rolátor; Hemi chodítko; Kolenná kolobežka; Kolenné chodítko; Pediatrické chodítko; Zadné chodítko; Štandardné (bez koliesok); Trojkolesový rolátor; Dvojkolesové predné chodítko; Vzpriamené chodítko; Iné
nl: Type rollator: Bariatrisch looprek; Vierwiel rollator; Hemi rollator; Kniescooter; Knierollator; Kinderrollator; Posterieure rollator; Standaard (zonder wielen); Driewiel rollator; Tweewiel voorrollator; Rechtop rollator; Andere
hu: Járókeret típusa: Bariátriai járókeret; Négykerekű rollátor; Féloldali járókeret; Térdrögzítős roller; Térdtámaszos járókeret; Gyermek járókeret; Hátsó megtámasztású járókeret; Standard (kerekek nélkül); Háromkerekű rollátor; Kétkerekű első járókeret; Függőleges járókeret; Egyéb
zh-CN: 助行器类型: 减肥助行架; 四轮助行器; 半侧助行器; 膝部滑板车; 膝部助行器; 儿童助行器; 后置式助行器; 标准型（无轮）; 三轮助行车; 前双轮助行器; 直立式助行器; 其他
ko: 워커 유형: 고도비만용 보행기; 4륜 롤레이터; 반신 워커; 무릎 스쿠터; 무릎 워커; 소아용 워커; 후방 워커; 표준형 (바퀴 없음); 3륜 롤레이터; 전방 2륜 워커; 직립형 워커; 기타
hr-HR: Vrsta hodalice: Barijatrijska hodalica; Četverokotačni rolator; Hemi hodač; Skuter za koljeno; Hodač za koljeno; Pedijatrijski hodač; Stražnji hodač; Standardni (bez kotača); Rolator s tri kotača; Hodač s dva prednja kotača; Uspravni hodač; Ostalo
vi: Loại khung tập đi: Khung tập đi bariatric; Xe tập đi bốn bánh; Khung tập đi nửa bên; Xe chèo đầu gối; Khung tập đi đầu gối; Khung tập đi trẻ em; Khung tập đi phía sau; Tiêu chuẩn (không bánh xe); Xe tập đi ba bánh; Khung tập đi hai bánh phía trước; Khung tập đi thẳng đứng; Khác
pt-BR: Tipo de andador: Andador bariátrico; Andador com quatro rodas; Andador hemi; Scooter de joelho; Andador de joelho; Andador pediátrico; Andador posterior; Padrão (sem rodas); Andador com três rodas; Andador com duas rodas dianteiras; Andador vertical; Outro
it: Tipo di deambulatore: Deambulatore bariatrico; Rollator a quattro ruote; Deambulatore emiplegico; Monopattino per ginocchio; Deambulatore per ginocchio; Deambulatore pediatrico; Deambulatore posteriore; Standard (senza ruote); Rollator a tre ruote; Deambulatore a due ruote anteriori; Deambulatore verticale; Altro
da: Rollatortype: Bariatrisk rollator; Firehjulet rollator; Halvsidet rollator; Knæscooter; Knærollator; Børnerollator; Bagudvendt rollator; Standard (uden hjul); Trehjulet rollator; Tohjulet frontrollator; Oprejst rollator; Andet
fr: Type de déambulateur: Déambulateur bariatrique; Rollator à quatre roues; Déambulateur hémiplégique; Trottinette de genou; Déambulateur de genou; Déambulateur pédiatrique; Déambulateur postérieur; Standard (sans roues); Déambulateur à trois roues; Déambulateur à deux roues avant; Déambulateur vertical; Autre
bg-BG: Тип проходилка: Бариатрична проходилка; Четириколесна ролаторна проходилка; Хеми проходилка; Скутер за коляно; Проходилка за коляно; Детска проходилка; Задна проходилка; Стандартна (без колела); Триколесен ролатор; Проходилка с две предни колела; Изправена проходилка; Други
en: Walker type: Bariatric walker; Four-wheel rollator; Hemi walker; Knee scooter; Knee walker; Pediatric walker; Posterior walker; Standard (no wheels); Three-wheel rollator; Two-wheel front walker; Up-right walker; Other
nb: Gåstoltype: Bariatrisk rullator; Firehjuls rullator; Hemi-rollator; Knescooter; Knerollator; Barnerollator; Bakstøttet rollator; Standard (uten hjul); Trehjuls rollator; Tohjuls front-rollator; Oppreist rollator; Annet
cs: Typ chodítka: Bariatrické chodítko; Čtyřkolový rolátor; Hemi chodítko; Kolenní koloběžka; Kolenní chodítko; Dětské chodítko; Zadní chodítko; Standardní (bez koleček); Tříkolový rolátor; Chodítko s předními dvěma kolečky; Vzpřímené chodítko; Jiné
sl-SI: Vrsta hodulj: Bariatrični hodulj; Štirikolesni rolator; Hemi hodulja; Kolenski skiro; Kolenska hodulja; Pediatrična hodulja; Zadnja hodulja; Standardna (brez koles); Trikolesni rolator; Hodulja z dvema sprednjima kolesoma; Pokončna hodulja; Drugo
pl: Typ chodzika: Chodzik bariatryczny; Czterokołowy rollator; Chodzik połówkowy; Hulajnoga kolanowa; Chodzik kolanowy; Chodzik pediatryczny; Chodzik tylnopodporowy; Standardowy (bez kółek); Rollator trójkołowy; Chodzik dwukołowy przedni; Chodzik pionowy; Inne
zh-TW: 助行器類型: 重載型助行器; 四輪助行器; 半側助行器; 膝部滑行車; 膝部助行器; 兒童助行器; 後置式助行器; 標準型（無輪）; 三輪助行器; 雙前輪助行器; 直立式助行器; 其他
fi: Rollaattorin tyyppi: Bariatrinen kävelytuki; Nelipyöräinen rollaattori; Hemikävelijä; Polviskootteri; Polvikävelijä; Lasten kävelytuki; Takakävelijä; Vakiomalli (ei pyöriä); Kolmipyöräinen rollaattori; Kaksi etupyörää; Pystykävelijä; Muu
lt-LT: Vaikštynės tipas: Bariatrinė vaikštynė; Keturių ratų vežimėlis; Pusinis vaikšteklis; Kelio paspirtukas; Kelio vaikšteklis; Vaikiškas vaikšteklis; Užpakalinis vaikšteklis; Standartinis (be ratukų); Trijų ratų vežimėlis; Dviejų priekinių ratukų vaikšteklis; Tiesus vaikšteklis; Kita
tr: Yürüteç türü: Bariatrik yürüteç; Dört tekerlekli yürüteç; Hemi yürüteç; Diz scooter; Diz yürüteci; Pediatrik yürüteç; Arkadan destekli yürüteç; Standart (tekerleksiz); Üç tekerlekli yürüteç; Önden iki tekerlekli yürüteç; Dik duruşlu yürüteç; Diğer